臺灣新竹地方法院刑事判決　　　　　　　　　　　　　　九十年度訴字第三六四號
　　公　訴　人　臺灣新竹地方法院檢察署檢察官
　　被　　　告　戊○○
　　選任辯護人　洪大明
　　　　　　　　黃莉玲
右列被告因違反毒品危害防制條例案件，經檢察官提起公訴（九十年度偵字第二三六
五號），本院判決如左：
    主      文
戊○○連續販賣第一級毒品，處有期徒刑拾貳年。犯罪所得新臺幣柒仟元沒收之，如
全部或一部不能沒收時，以其財產抵償之。扣案之第一級毒品海洛因（含包裝塑膠袋
共重參拾肆點肆伍公克，合計淨重貳拾伍點捌伍公克、包裝重捌點陸零公克；純質淨
重拾伍點零玖公克），沒收銷燬之；分裝匙貳支及分裝袋拾個，均沒收。
    事      實
一、戊○○明知海洛因係屬毒品危害防制條例所規範之第一級毒品，分別在不詳時間
    、地點，向不詳姓名年籍之成年人販入海洛因，及於九十年四月十日，在不詳地
    點，向姓名年籍不詳之「洪國華」或「彭國華」（音譯；未據起訴）之成年男子
    ，以新臺幣（下同）六萬元之代價，販入第一級毒品海洛因淨重十九˙一公克，
    販入後再基於意圖營利之概括犯意，分別以行動電話0000000000號及
    0000000000號作為聯絡工具，連續在新竹縣竹北市○地里○鄰○○路
    ○段三十八巷一號住處，以第一級毒品海洛因毛重約０點二公克或０點四公克一
    千元之代價賣予丙○○六千元（業於九十年五月一日死亡，經臺灣新竹地方法院
    檢察署檢察官為不起訴處分）、甲○○一千元（一次；另案偵查，觀察勒戒後，
    再送強制戒治）施用。迨於九十年四月十一日下午四時三十分許，在右開住處為
    警查獲，並扣得第一級毒品海洛因（含包裝塑膠袋共重三十四˙四五公克、合計
    淨重二十五˙八五公克、包裝重八˙六０公克；純質淨重十五˙０九公克；計三
    十八包）、分裝匙二支及分裝袋十個。
二、案經新竹市警察局第一分局報請臺灣新竹地方法院檢察署檢察官偵查起訴。
    理      由
一、訊據被告戊○○固坦承扣案之第一級毒品海洛因（共重三十四˙四五公克，合計
    淨重二十五˙八五公克、包裝重八˙六０公克；純質淨重十五˙０九公克）、分
    裝匙及分裝袋為其所有，惟矢口否認有何右揭販賣第一級毒品海洛因犯行，辯稱
    ：扣案之海洛因，係向丙○○所販入，為供伊自己所施用，不是要拿來賣，而行
    動電話0000000000號係丙○○的云云。經查，
（一）被告以於九十年四月十一日下午六時許，在新竹縣竹北市○地里○鄰○○路○
      段三十八巷一號家中遭警查獲，直接送往新竹市警察局第一分局，並未立即製
      作筆錄，已違反即時訊問規定，警方一直留置被告到九十年四月十二日晚上被
      告藥性發作神智不清，意識模糊時，始製作筆錄，被告對於筆錄之內容並不清
      楚等情置辯，然查，被告戊○○於九十年四月十一日下午六時三十分許，在新
      竹市警察局第一分局製作調查筆錄時，偵查員乙○○先告知被告接受偵查訊問
      時，可以行使之權利，並訊問是否接受偵訊，被告答稱不願意，嗣於翌日（即
      九十年四月十二日）上午十一時，再訊問被告，是否接受訊問，被告始答稱可
      以，偵查員乙○○始開始製作筆錄。並訊問被告綽號、使用之行動電話，被告
      回答：「綽號為『黑狗』、使用之行動電話為0000000000號、00
      00000000號。」甚明，有筆錄載明在卷，要無「警方一直留置被告到
      九十年四月十二日晚上被告藥性發作神智不清，意識模糊時，始製作筆錄」之
      情事，應堪認定。
（二）行動電話號碼0000000000、0000000000號係被告持有並
      使用，業據被告戊○○於警訊初訊時承認在卷（見偵查卷第四頁第十一行、第
      五頁第一行），與丙○○於警訊中所述相符（見偵查卷第十頁第六行至第十行
      ），另質之證人甲○○證稱：之前曾聽朋友說被告有販賣毒品之情事，於九十
      年四月十日晚上八時左右，其朋友「陳游海」（音譯）曾向其借行動電話打給
      被告，被告行動電話號碼（0000000000號）留在其手機內，於翌日
      （即十一日）下午四時二十一分許，便以其所有之行動電話00000000
      00號，撥打行動電話0000000000號，被告接通後，在電話內談妥
      海洛因交易數量及價錢後，於其到達被告住處門口時，再撥打上揭號碼通知被
      告已到達被告住處門口，被告遂開門拿貨（海洛因）予其等語（見偵查卷第十
      三頁第一行至第五行），足證證人甲○○係直接與被告聯繫毒品之交易，而行
      動電話號碼0000000000號確係被告持有並使用中無訛，而0000
      000000號係預付卡用戶，用戶名稱為周宇揚，此有臺灣大哥大股份有限
      公司回函可按，並據證人周宇揚於九十年六月十二日檢察官偵訊中證稱：「手
      機號碼0000000000號，之前我在使用，我叔叔（即丙○○）在三、
      四個月前即跟我換號碼使用。我是用易付卡，後他有買補足卡再使用。」等語
      在卷，惟證人周宇揚與丙○○尚且可交換行動電話號碼使用，其所為證言尚難
      以此遽認0000000000號之行動電話號碼非被告使用，而為被告有利
      之認定。被告雖又辯以行動電話號碼0000000000號之通聯紀錄中，
      九十年四月三日十六時五十八分三十秒、九十年四月三日十六時五十九分十二
      秒、九十年四月六日十五時十二分三十四秒、九十年四月六日十五時三十九分
      四十七秒行動電話0000000000號分別撥打行動電話0000000
      000號九秒、二十八秒、十一秒及十八秒，認被告自己打電話給自己，乃屬
      不合常理，惟上開通聯紀錄僅足認定二支行動電話在上列之時間點確實有聯絡
      ，要非遽認係被告打電話給自己，除此之外之時間，被告即未使用，所辯顯係
      避重就輕之詞。
（三）被告以行動電話0000000000號為聯絡工具，在其右開住處，以毛重
      約０點四公克一千元之代價販賣海洛因予甲○○等語，業經證人甲○○迭於警
      、偵訊中證述綦詳，並於本院九十年八月二十九日訊問時證述：「（問：如何
      和被告搭上線？）答：用手機聯絡，因為以前有朋友陳游海借用過，手機裡面
      有存檔，陳游海認識被告，他們是朋友，我就打電話給綽號『黑仔』，我們約
      到『黑仔』的住家在竹北，是矮的屋子，我不認識丙○○。我當天從家裡出發
      ，從中華路四段去竹北，從牛埔經過機場旁的海埔新生地，騎到南寮派出所轉
      彎到舊港橋，約再騎一公里尚未到竹北市公所，戊○○的家是古老式的一間房
      子，我到門口，被告戊○○就拿毒品給我，房子兩旁都是雜草，被告戊○○家
      在路邊，我拿了就走了，我就沿著原路回來，在舊港橋上就被警查獲了。警察
      說他們在那裡埋伏很久了，有看到他們交易，他們先把我帶回派出所，然後他
      們再折回去抓戊○○，【我和戊○○沒有仇恨】，抓到被告後就一起帶回第一
      分局。」等語在卷，復據證人丁○○、乙○○即新竹市警察局第一分局查獲之
      警員在本院九十年九月二十四日到庭證述：「（問：本件是否你們查獲？經過
      如何？均答：我們是因為查獲其他案件，知悉得知上開地點【新竹縣竹北市○
      地里○鄰○○路○段三十八巷一號】出入份子複雜，有個綽號叫『黑狗』販賣
      毒品，我們埋伏很多天，查獲當天九十年四月十一日甲○○購買毒品後，我們
      看見甲○○進入屋子內，三分鐘就出來，我們就跟著他，在舊港橋抓到甲○○
      的，我們先將甲○○暫放南寮派出所，我們再折回戊○○家中，逮捕戊○○、
      丙○○。」等情甚詳，與證人丙○○於警訊中所述：其曾至被告住處【新竹縣
      竹北市○地里○鄰○○路○段三十八巷一號】向被告戊○○買入海洛因約五次
      以上等語，雖其購買之詳細次數及所得金額，因丙○○業於九十年五月一日死
      亡，有行政院衛生署新竹醫院死亡證明書在卷可稽，未及訊問，然依丙○○在
      警訊中所供，可認定其至少曾向被告購買五次，且被告販賣第一級毒品海洛因
      之地點即為新竹縣竹北市○地里○鄰○○路○段三十八巷一號其住處。
（四）按有施用毒品習慣之人，因受毒品之影響，往往無法正常工作，收入並不固定
      ，而毒品之市價係屬昂貴，故依一般常情，若販入毒品僅供己用，其每次販入
      之數量應僅限於數小包，而被告在偵查中自承務農，月收入僅一、二萬元（見
      偵查卷第五十一頁背面第一行），查獲前二日（即九十年四月十日）即以六萬
      元購得第一級毒品海洛因純質淨重十九˙一公克（被告明白陳述伊購入係一兩
      【係三十七˙五公克】十二萬元，十日購入六萬元【約十九˙一公克】，與本
      院向法務部調查局函查九十年度上半年國內主要毒品買賣平均價格中盤商之價
      格相當），購入後加入葡萄糖並分裝，於查獲時共有三十四˙四五公克（合計
      淨重二十五˙八五公克、包裝重八˙六０公克；純質淨重十五˙０九公克），
      其復以毛重約０˙二公克或０˙四公克一千元之代價賣予丙○○、甲○○，其
      確係以出售營利之意圖而販入該第一級毒品海洛因，至為酌然。再徵以證人甲○○所指販賣地點係被告戊○○住處，又被告戊○○、證人丙○○同為警查獲
      時，所扣案之第一級毒品海洛因，丙○○之部分僅毛重一˙三六公克，顯較被
      告戊○○部分毛重三十四˙四五公克數量為少，是被告所稱其毒品海洛因係向
      證人丙○○所購入（見偵查卷第五十一頁背面第二行至第七行），自不可取。
      此外，扣案之白粉三十八包，經送檢驗結果，均含第一級毒品海洛因成分，有
      法務部調查局第000000000號鑑驗通知書在卷可稽，復有分裝匙二支
      及分裝袋十個扣案可資佐證。綜上所述，本件事證明確，被告事後所辯，顯不
      足採信。
二、按販賣毒品罪，係行為人明知其為毒品，意圖販賣營利而將毒品販入或賣出，有
    一於此，不必二者兼備，其犯罪即為完成，此有最高法院二十五年非字第一二三
    號判例及同院六十六年度臺覆字第七號、第二十三號判決可資參照。是本件被告
    兼有販入及賣出之行為，揆諸前揭說明，構成毒品危害防制條例第四條第一項之
    販賣第一級毒品海洛因罪。又被告持有毒品海洛因之低度行為，應為販賣之高度
    行為所吸收，不另論罪。其先後販賣犯行，時間緊接，罪名與構成要件相同，顯
    係基於概括犯意而為，應論以連續販賣第一級毒品罪，惟其所犯之法定本刑為死
    刑或無期徒刑，依刑法第六十四條第一項及第六十五條第一項之規定，不得加重
    其刑。又被告本身沾染有施用毒品之惡習，衡其犯罪情狀及扣案毒品之數量尚不
    多，本院認縱予宣告法定低度刑即無期徒刑，猶失於情輕法重，爰依刑法第五十
    九條之規定，減輕其刑。爰審酌被告施用毒品之前科紀錄，為貪圖暴利，竟進而
    販賣第一級毒品，嚴重影響社會善良風氣，且戕害國民健康，及所販賣之毒品數
    量甚微等一切情狀，量處如主文所示之刑。
三、扣案之第一級毒品海洛因（合計淨重二十五˙八五公克、包裝重八˙六０公克；
    純質淨重十五˙０九公克），應依毒品危害防制條例第十八條第一項前段規定沒
    收銷燬之。分裝匙二支及分裝袋十個，為被告所有並供犯罪所用，另關於被告販
    賣毒品所得財物七千元，均應依同條例第十九條第一項諭知沒收，如全部或一部
    不能沒收時，以其財產抵償之。
四、至公訴人於九十年七月二十七日所檢送之臺灣檢驗科技股份有限公司被告濫用藥
    物尿液檢驗報告，甲基安非他命及嗎啡均呈陽性反應，惟被告施用第一、二級毒
    品之犯行，均未據起訴，該檢驗報告應由公訴人另行依法妥為處理；又扣案之注
    射針筒二支，顯非販賣，而應為施用第一級毒品海洛因之器具，爰不為沒收之諭
    知。再扣案之第二級毒品安非他命部分（含包裝塑膠袋重四˙六公克），雖係違
    禁物，惟據公訴人公訴意旨，本件未就被告施用或持有第二級毒品安非他命罪之
    部分起訴，如有另案偵查，該扣案之第二級毒品安非他命則應由該案依法處理，
    避免經宣告沒收銷燬後，無證據以資佐證之情形產生，均併此敘明。
據上論斷，應依刑事訴訟法第二百九十九條第一項前段，毒品危害防制條例第四條第
一項、第十八條第一項前段、第十九條第一項，刑法第十一條前段、第五十六條、第
五十九條，判決如主文。
本案經檢察官吳金棟到庭執行職務
中      華民      國    九十一    年      三      月    二十九    日
                                  臺灣新竹地方法院刑事第一庭
                                      法  官  林  秋  宜
右正本證明與原本無異。
如不服本判決，應於判決送達後十日內，向本院提出上訴狀（應附繕本），上訴於臺
灣高等法院。
                                      書記官  張  雲  娥
中      華      民      國      九十一    年      三    月    二十九    日
附錄本案論罪科刑法條
毒品危害防制條例第四條
製造、運輸、販賣第一級毒品者，處死刑或無期徒刑；處無期徒刑者，得併科新臺幣
一千萬元以下罰金。
製造、運輸、販賣第二級毒品者，處無期徒刑或七年以上有期徒刑，得併科新臺幣七
百萬元以下罰金。
製造、運輸、販賣第三級毒品者，處五年以上有期徒刑，得併科新臺幣五百萬元以下
罰金。
製造、運輸、販賣專供製造或施用毒品之器具者，處一年以上七年以下有期徒刑，得
併科新臺幣一百萬元以下罰金。
前四項之未遂犯罰之。
